臺灣臺南地方法院刑事判決　　　　　　　　　　　　九十二年度易字第一三九一號
　　公　訴　人　臺灣臺南地方法院檢察署檢察官
　　被　　　告　丁○○
右列被告因竊盜案件，經檢察官提起公訴（九十二年度偵字第一一五二八號）及移
併辦（九十二年度偵字第一二七一四號），本院判決如左：
    主  文
丁○○共同連續踰越牆垣、攜帶兇器竊盜，累犯，處有期徒刑壹年。扣案如附表編號
二扣案物品欄第一項所示物品均沒收。
    事  實
一、丁○○曾因違反槍砲彈藥刀械管制條例案件，於民國（下同）八十七年十二月五
    日，經臺灣高等法院臺南分院以八十七年度上訴字第一六七六號判決判處有期徒
    刑二年確定，於八十九年十一月二日縮刑期滿執行完畢。詎丁○○仍不知悔悟，
    竟意圖為自己不法之所有，基於竊盜之概括犯意聯絡，連續於附表所示時、地，
    與附表所示之人共同以附表所示方式竊取丙○○、曾國成管領如附表所示之財物
    得手，均為警當場查獲，並扣得如附表所示之物品。
二、案經臺南縣警察局善化分局報請臺灣臺南地方法院檢察署檢察官偵查起訴並移送
    併辦。
    理  由
一、訊據被告丁○○固坦承曾於附表編號一所示時間，由綽號「正仔」之不詳成年男
    子騎駛車號不詳之機車搭載伊前往附表編號一所示地點，又於附表編號二所示時
    、地，攜帶附表編號二扣案物品欄第一項所示物品，與共同被告乙○○前往該處
    拿取附表編號二扣案物品欄第二項所示物品等事實不諱，但矢口否認有何竊盜犯
    行，辯稱：於瑞峰營造公司工地，其與該綽號「正仔」之不詳成年男子並未竊取
    置於該處之電線，當時其距離共同被告約一百公尺，因被害人即瑞峰營造公司工
    地主任丙○○發覺呼喊，其遂與該綽號「正仔」之不詳成年男子騎車離去；又於
    元能機械公司，其與共同被告係至該處撿拾廢鐵，扣案之流量計及電線均係放置
    在地上云云。惟查：
  (一)右開事實，除據被告前揭供述外，並經被害人曾國成於警詢中指認被告竊得之流
    量計一套、機械配電線五條確係元能機械公司所有無誤，且有臺南縣警察局善化
    分局贓物認領保管單二紙、臺南縣警察局善化分局溪美所竊盜案相片三幀、同分
    局茄拔派出所處理竊案照片影本八幀及附表編號二扣案物品欄第一項所示物品扣
    案可資佐證。
  (二)被告雖矢口否認附表編號一所示竊盜犯行，但共同被告乙○○於警詢、偵查及本
    院行準備程序時，明確供稱被告確有參與本件竊盜犯行（見共同被告九十二年十
    月二十一日第一次、第二次警詢筆錄、臺灣臺南地方法院檢察署檢察官九十二年
    十月二十一日訊問筆錄、本院九十三年一月二日準備程序筆錄），核與證人即被
    害人丙○○到庭證稱：「我剛發現時，二部機車放在一起，三個人也都在那裡，
    我發現時，其中一人就騎車離遠，我接近他們的時候，另一人就跟著跑過去另一
    部機車那裡，他們就跑掉了，所以我只有和被告乙○○在談」、「（問：看到該
    三人時，跑掉的二人是否也有在搬電線？）是的，他們二人也有搬電線到機車上
    ，因為看到我，才二人一起將電線搬下來，而被告乙○○因為一個人搬，所以比
    較慢，被我抓到」等語（見本院九十三年二月十一日審判筆錄），大致相符，而
    證人復當庭指認在庭之共同被告確為其當場逮獲之乙○○無誤；且證人明確證稱
    於查覺被告等三人犯行並高聲呼喊後，有一腳稍跛之男子先跑掉等語，此一跛腳
    男子亦經共同被告供承即為該綽號「正仔」之不詳成年男子無誤，足見證人確曾
    親見被告等三人結夥竊盜犯行。再參諸臺南縣警察局善化分局贓物認領保管單所
    載：扣案之電線二捆重量合約五十公斤，粗加區分一捆即重達約二十五公斤，則
    證人證稱被告與綽號「正仔」之年籍不詳成年男子因合力搬運電線，故得迅速逃
    逸等情，亦與經驗法則相符，所言顯足憑信。雖證人具結為證時，初因時間久遠
    ，記憶稍有模糊，但經告以警詢筆錄要旨後，即能明確陳述，況證人與被告並無
    仇怨，自無誣攀之虞。被告空言否認竊盜犯行，顯係事後卸責之詞，不足採信。
  (三)被告就附表編號二所示犯行，雖辯稱係與共同被告前往撿拾廢鐵云云，惟被告及
    共同被告二人於警詢及偵查中，均坦承上開竊盜犯行（見被告及共同被告九十二
    年十一月二十日警詢筆錄、臺灣臺南地方法院檢察署九十二年十一月二十一日內
    勤訊問筆錄），嗣於本院九十三年二月十一日審理時，渠二人初就此部分犯行復
    為有罪之陳述，則渠等嗣後翻易前詞否認竊盜犯行，供詞反覆至為可疑。況，被
    告自承附表編號二扣案物品欄第一項所示物品均係伊攜至現場，而鐮刀、螺絲起
    子、鋸子、鉗子、剪刀、鐵鎚、扳手等工具，依一般人生活經驗，多用於器具之
    拆解或組裝，與被告所辯撿拾廢鐵毫無相涉，且上開工具重量非輕，亦無隨身攜
    帶徒增自身負擔之理。參以卷附臺南縣警察局善化分局茄拔派出所查獲贓物照片
    影本二幀，其上顯示被告為警查獲時，除竊得之流量計及機械配電線外，並無其
    他廢鐵類之物品，益見被告辯稱撿拾廢鐵云云，顯係飾卸之詞，無足憑採。
  (四)綜上所述，本案事證明確，被告犯行均堪以認定。
二、按刑法第三百二十一條第一項第三款之攜帶兇器竊盜罪，係以行為人攜帶兇器竊
    盜為其加重條件，此所謂兇器，其種類並無限制，凡客觀上足對人之生命、身體
    、安全構成威脅，具有危險性之兇器均屬之，且祇須行竊時攜帶此種具有危險性
    之兇器為已足，並不以攜帶之初有行兇之意圖為必要；又刑法上所謂間接正犯，
    係指犯罪行為人不親自實施犯罪，而利用無責任能力人或無犯罪意思之人實施犯
    罪而言。從而有責任能力並有犯罪意思之利用者，與無責任能力或無犯罪意思之
    被利用者之間，無成立共同正犯之餘地；且已親自著手實施犯罪行為者，應成立
    直接正犯而非間接正犯，最高法院七十九年台上字第五二五三號判例、八十七年
    度台上字第二九三六號、七十七年度台上字第五九四七號判決可資參照。查被告
    所攜帶如附表編號二扣案物品欄第一項所示物品，除尼龍手套一雙及手電筒一支
    外，其餘物品於客觀上均足對人之生命、身體、安全構成威脅，顯具危險性，參
    酌上開最高法院判例意旨，應認確屬兇器無誤；而被告雖利用不知情之友人王大
    晉、薛天福搬運竊得之物品，但被告既親身參與竊盜犯行，參諸上開最高法院判
    決意旨，就此利用行為亦無論以間接正犯之餘地。是核被告所為，係犯刑法第三
    百二十一條第一項第四款之結夥三人以上竊盜罪及同條項第二款、第三款之踰越
    牆垣、攜帶兇器竊盜罪。被告與共同被告二人就附表所示犯行，有犯意聯絡及行
    為分擔，應依共同正犯論處。被告前後二次犯行，時間緊接，所犯係構成要件相
    同之罪名，顯係基於概括之犯意反覆為之，應依刑法第五十六條之規定論以情節
    較重之踰越牆垣攜帶兇器竊盜罪，並依法加重其刑。末查被告前因違反槍砲彈藥
    刀械管制條例案件，於八十七年十二月五日，經臺灣高等法院臺南分院以八十七
    年度上訴字第一六七六號判決判處有期徒刑二年確定，於八十九年十一月二日縮
    刑期滿執行完畢，有臺灣臺南地方法院檢察署刑案資料查註紀錄表及臺灣高等法
    院被告全國前案紀錄表附卷可稽，其於前開有期徒刑執行完畢後五年內再犯本件
    有期徒刑以上之罪，為累犯，應依刑法第四十七條之規定遞予加重其刑。爰審酌
    被告前受有期徒刑執行完畢，不知戒慎，連續竊取他人財物，且就附表編號一所
    示案件，經檢察官於九十二年十一月四日傳喚到案後，旋即於同年月二十日再度
    犯案，惡性非輕，犯後復飾詞卸責毫無悔意，但所得財物價值非鉅，亦經被害人
    當場取回，未有損失等一切情狀，量處如主文所示之刑，以示懲儆。扣案如附表
    編號二扣案物品欄第一項所示之物，業據被告自承為其所有，且為供犯罪所用之
    物，爰依刑法第三十八條第一項第二款宣告沒收。
據上論斷，應依刑事訴訟法第二百九十九條第一項前段，刑法第二十八條、第五十六
條、第三百二十一條第一項第二款、第三款、第四十七條、第三十八條第一項第二款
，判決如主文。
本案經檢察官甲○○到庭執行職務。
中      華      民      國      九十三      年    二    月    二十五    日
                                      臺灣臺南地方法院刑事第六庭
                                          審判長法  官  黃光進
                                                法  官  黃翰義
                                                法  官  周紹武
右正本證明與原本無異。
如不服本判決，應於判決送達後十日內，向本院提出上訴狀。
                                                書記官  許美惠
中      華      民      國      九十三      年    二    月    二十五    日
【附表】
┌──┬──────┬──────┬─────┬──────────┬──
│編號│  時    間  │  地    點  │行  為  人│  行  為  方  式    │ 扣?
├──┼──────┼──────┼─────┼──────────┼──
│一  │民國（下同）│臺南縣善化鎮│(1)丁○○  │由綽號「正仔」之不詳│得手
│    │九十二年十月│溪美里一一三│(2)乙○○（│成年男子騎駛一不詳車│電線
│    │二十一日上午│之三十號旁，│  因檢察官│號之機車搭載丁○○，│已發
│    │十時三十分許│「瑞峰營造公│  併案，另│乙○○則獨自騎駛車牌│輝領
│    │。          │司」之工地。│  行審結）│號碼ＵＤＷ—三八三號│
│    │            │            │(3)另一年籍│機車，結夥三人前往上│
│    │            │            │  不詳綽號│開地點，共同竊取瑞峰│
│    ││            │  「正仔」│營造公司工地主任林慶│
│    │            │            │  之成年男│輝所管領之電線二捆，│
│    │            │            │  子      │得手後將上開電線置於│
│    │            │            │          │機車上欲逃離現場之際│
│    │            │            │          │，為丙○○發覺報警處│
│    │            │            │          │理，當場查獲乙○○，│
│    │            │            │          │而丁○○及該綽號「正│
│    │            │            │          │仔」之不詳男子則乘隙│
│    │            │            │          │逃逸。              │
├──┼──────┼──────┼─────┼──────────┼──
│二  │九十二年十一│臺南縣善化鎮│(1)丁○○  │由丁○○攜帶鐮刀、螺│(1)供
│    │月二十日下午│小新里三九二│(2)乙○○  │絲起子、鋸子、鉗子、│  用
│    │三時二十分許│號「元能機械│          │剪刀、鐵鎚、扳手等客│  ：
│    │。          │公司」。    │          │觀上足對人之生命、身│  螺
│    │            │            │          │體、安全構成威脅，具│  、
│    │            │            │          │有危險性之兇器，與李│  手
│    │            │            │          │慶忠二人共乘車牌號碼│  鉗
│    │            │            │          │ＵＤＷ—三八三號機車│  刀
│    │            │            │          │到達上開地點後，自牆│  、
│    │            │            │          │邊空隙踰越圍牆進入，│  套
│    │            │            │          │竊取「元能機械公司」│  鐵
│    │            │            │          │委由曾國成管領如扣案│  手
│    │            │            │          │物品欄第二項所示之物│  。
│    │            │            │          │品得手，繼而要求嗣後│(2)得
│    │            │            │          │到場不知情之友人王大│  ：
│    │            │            │          │進、薛天福二人幫忙渠│  一
│    │            │            │          │二人搬運竊得之物品，│  械
│    │    │            │          │為警當場查獲。      │  五
│    │            │            │          │                    │  發
│    │            │            │          │                    │  成
│    │            │            │          │                    │  。
└──┴──────┴──────┴─────┴──────────┴──
附錄本案論罪科刑法條全文
刑法第三百二十一條第一項
犯竊盜罪而有左列情形之一者，處六月以上、五年以下有期徒刑：
一  於夜間侵入住宅或有人居住之建築物、船艦或隱匿其內而犯之者。
二  毀越門扇、牆垣或其他安全設備而犯之者。
三  攜帶兇器而犯之者。
四  結夥三人以上而犯之者。
五  乘火災、水災或其他災害之際而犯之者。
六  在車站或埠頭而犯之者。
